臺灣新北地方法院刑事判決
111年度金訴字第359號
公  訴  人  臺灣新北地方檢察署檢察官
被      告  鍾永鑫



上列被告因違反洗錢防制法等案件，經檢察官提起公訴（110年
度偵字第19277、35006、41418號），本院判決如下：
    主  文
鍾永鑫犯如附表三所示之罪，各處如附表三所示之宣告刑。應執
行有期徒刑壹年陸月。
扣案之智慧型手機（含門號：0000000000號SIM卡壹張、IMEI：0
00000000000000號）壹支沒收；未扣案之犯罪所得新臺幣肆仟元
沒收，於全部或一部不能沒收或不宜執行沒收時，追徵其價額。
    事  實
一、鍾永鑫於民國110年4月12日，透過社群軟體Instagram（下
    稱IG）與暱稱「0924_flower」（真實年籍姓名均不詳，無
    證據證明為未成年人）聯繫，得知「0924_flower」與通訊
    軟體飛機「聊聊包」、「02快遞物留」群組內暱稱「豹 頑
    皮」、「+00000000000（北海道）」及「道哥」等成員（以
    下合稱詐欺集團成員）所提供之工作內容僅為收送包裹，事
    前無需面試確認身分，即可按次獲取新臺幣（下同）2,000
    元之高額報酬。鍾永鑫依其成年人之社會經驗及智識程度，
    應知任何人均可自行收送包裹，實無支付薪資雇用他人專門
    收受包裹再層轉寄送之必要，包裹內之物品極可能係不法份
    子為遂行詐欺犯罪而取得之相關金融帳戶之提款卡，作為取
    得詐欺取財犯罪所得並藉以掩飾、隱匿犯罪所得之用，竟基
    於縱使如此亦不違背其本意之不確定故意，而分別為下列犯
    行：
　㈠鍾永鑫與詐欺集團成員共同意圖為自己不法之所有，基於三
    人以上共同詐欺取財及共同掩飾或隱匿詐欺取財所得來源及
    去向之犯意聯絡，由不詳詐欺集團成員於附表編號1、2所示
    時間，以各編號所示方式詐欺該編號所示之人，致其等陷於
    錯誤，而於各編號所示時間交付如各編號所示財物後，鍾永
    鑫遂依前開詐欺集團成員指示，委請其不知情之前女友乙○○
    （業經臺灣新北地方檢察署檢察官以110年度偵字第19277、
    35006、41418號不起訴處分）至附表一編號1、2所示時間取
    得上開財物後，放置在詐欺集團成員指定之臺北轉運站置物
    櫃內交由其他成員取去，鍾永鑫並按次取得2,000元報酬。
    嗣不詳詐欺集團成員於取得附表一編號2所示帳戶資料後，
    再於附表二所示時間，以該附表二所示方式詐欺附表二所示
    之人，致其陷於錯誤，而於附表二所示時間匯款如附表二所
    示金額至上開帳戶後，遂由不詳詐欺集團成員提領一空而掩
    飾或隱匿犯罪所得來源及去向。
　㈡鍾永鑫、戊○○（前經本院另行審結）另與前開詐欺集團成員
    共同意圖為自己不法之所有，基於三人以上共同詐欺取財之
    犯意聯絡，由不詳詐欺集團成員於附表一編號3、4所示時間
    ，以各編號所示方式詐欺各編號所示之人，致其陷於錯誤，
    而於各編號所示時間、地點，交付如各編號所示財物後，鍾
    永鑫再依前開詐騙集團成員指示，央請不知情之前女友乙○○
    ，於各編號所示之取簿時間、地點領取上開包裹，然因警業
    已接獲詐欺情資而在取簿地點盤查乙○○，並因而查獲鍾永鑫
    ，其後鍾永鑫配合員警將上開包裹放置在詐欺集團指定之臺
    北轉運站置物櫃內（櫃號LN：09）後，嗣於110年4月28日22
    時40分許，待戊○○前來領取包裏時隨即為警逮捕而不遂。
二、案經己○○、李坤𩓙訴由新北市政府警察局三重分局、甲○○、
    庚○○訴由新北市政府警察局永和分局、李芮嫻訴由新北市政
    府警察局板橋分局報告臺灣新北地方檢察署檢察官偵查起訴
    。
    理  由
一、證據能力有無之認定：
　　本件認定事實所引用之傳聞證據，被告鍾永鑫等於本院準備
    程序均明示同意作為證據（見本院卷第215頁），本院審酌
    該等證據作成時之情況，尚無顯不可信與不得作為證據之情
    形，亦無違法不當與證明力明顯過低之瑕疵，且與待證事實
    具關聯性，認為以之作為證據應屬適當，依刑事訴訟法第15
    9條之5第1項規定，均有證據能力。至以下所引其餘非屬供
    述證據部分，既不適用傳聞法則，復查無違法取得之情事存
    在，自應認同具證據能力。
二、認定本案犯罪事實之證據及理由：
　　訊據被告固坦承其有於上開時間、地點請乙○○領取上開包裹
    ，惟矢口否認有何加重詐欺取財、洗錢之犯行，辯稱：其係
    在IG上看到「0924_flower」之招募廣告在徵工作，對方告
    訴其工作性質為海外公司，需要其幫忙提領包裹，包裹內均
    是精品，價值10幾萬元，提領1次有2,000元報酬，對方沒有
    告訴其公司名稱、亦無說公司地址，也無面試過，其不知道
    這樣工作是否合法，其未做過這樣的工作等詞。經查：
　㈠被告於110年4月12日透過IG與暱稱「0924_flower」聯繫並應
    與擔任收送包裹之工作，其後不詳詐欺集團成員以附表一、
    二所示方式詐欺附表一、二所示之告訴人，附表一、二所示
    告訴人並分別以附表一所示方式交付財物及匯款如附表二所
    示款項後即遭不詳詐欺集團成員提領，被告並有依前開詐欺
    集團成員指示，委請乙○○於附表一所示時間至附表一所示地
    點領取包裹，並有將附表一編號1、2所示財物置放在臺北轉
    運站置物櫃內由其他詐欺集團成員領取，被告於前往領取附
    表一編號3、4所示財物品時為警查獲等情，除經被告於本院
    準備程序時供述在卷外（見本院卷第214至215頁），並有下
    列證據可憑，是就此部分事實，首堪認定：
　⒈證人即告訴人己○○、李坤𩓙、甲○○、庚○○、丙○○於警詢時指
    證明確（見偵19277卷第59至61、53至57頁、偵35006卷第17
    至19、25至26頁、偵41418卷第18至21頁）、證人即同案被
    告於偵查中、證人乙○○於本院審理時之證詞附卷可稽（見偵
    19277卷第291至293、331至337頁、本院卷第294至303頁）
    。
　⒉中華郵政股份有限公司110年11月12日儲字第1100918513號函
    暨所附告訴人甲○○帳號00000000000000號帳戶之客戶資料及
    交易明細、同公司110年7月2日儲字第1100176128號函暨所
    附告訴人己○○帳號00000000000000號帳戶、告訴人李坤穎郵
    局帳號00000000000000號之客戶資料及交易明細各1份、被
    告與乙○○之telegram對話紀錄擷圖、及與「0924_flower」
    之對話紀錄擷圖、於telegram「聊聊包」、「02快遞物流」
    群組、「豹頑皮」、「+00000000000北海道」之對話紀錄擷
    圖各1件、監視器錄影畫面擷圖15張、告訴人李芮嫻提出之
    「黃星語」之臉書個人頁面及貼文、李芮嫻之貼文留言對話
    擷圖、與「客服小義」之Line對話紀錄擷圖、交貨便收據及
    寄出之包裹相片、李芮嫻與之Line對話紀錄擷圖、寄出之郵
    局存摺及金融卡相片、國泰世華銀行存摺相片共1份、告訴
    人庚○○提出之網路銀行轉帳交易明細1份、告訴人甲○○提出
    之收據、郵局存簿正面及內頁影本、與「洪先生」之Line對
    話紀錄擷圖、何森福與「洪先生」之Line對話紀錄擷圖共1
    份、告訴人李坤𩓙提出之與「李姵沂」之Line對話紀錄擷圖
    1件、新北市政府警察局三重分局扣押筆錄暨扣押物品目錄
    表1份在卷可憑（見偵35006卷第115至119頁、偵19277卷第3
    03至309、311至317、129至143、145至151、153至177、179
    至201、203、205至211頁、偵41418卷第45至46頁、偵35006
    卷第45至50頁、偵41418卷第35至44頁、偵35006卷第38至41
    、53、59至67、73至77、79至85頁、偵19277卷第113至127
    頁），
　㈡衡諸現今社會生活經驗，一般人若有領取、寄送包裹之需求
    ，均得輕易利用便利商店或諸如郵寄、提供貨運、快遞服務
    之物流業等管道，自行寄送或收取他人指定送達之包裹，如
    因特殊情況偶有委託他人代領之情，亦會檢具自己之證件資
    料，詳加敘明原因，以確保物件能如期送達及領取，茍非所
    欲領取之包裹內含物品涉及不法，且寄件或收件之一方有意
    隱瞞身分及相關識別資料以規避稽查，衡情應無於已透過包
    裹寄送之方式送達至超商，竟又再以相當報酬刻意委請專人
    代為領送包裹，甚而旋即再轉寄他處之必要。再者，觀之當
    前社會上各種詐欺犯罪極為猖獗，多係蒐集人頭帳戶以供被
    害人匯款之用，政府機關及各種平面或電子媒體乃至諸多公
    益團體不斷反覆地向外界宣導，籲請民眾切勿受騙及教授如
    何防範因應之訊息，眾所皆知，故如受他人委託領取包裹，
    立即另行送出，應可預見所為事涉詐欺犯罪。
　㈢查被告係在帳號為「0924_flower」之IG個人頁面上張貼有「
    還在因為疫情賺不到錢？雖然日賺000-0000沒有很多但不無
    小補，有興趣加賴詢問瞭解」、「別讓偏見阻礙你成功」、
    「加入團隊之後利用空閒時間學習操作我的項目，讓你比計
    畫的更快買下自己的一台車」、「被動收入、額外收入、不
    要猶豫了」限時動態內容，故與「0924_flower」聯繫並答
    應依指示領取包裹之工作等情，除經被告於本院準備程序時
    供承在卷，並有「0924_flower」之IG個人頁面及限時動態
    擷圖照片4張在卷可稽（見本院卷第219頁），復觀諸被告與
    「0924_flower」間IG之聯繫過程，被告先係詢問對方「我
    想買車、什麼性質」、「想知道什麼副業」、「有分什麼地
    區嗎？」等語，對方則回覆「就是帶（按應為『代』）領包裹
    」、「我們工作主要是在國外代購精品，然後寄回去台灣代
    理那邊」、「因為最近海關查的嚴，只能用包裹的方式寄」
    ，被告再詢問「就領精品這樣嗎？要面試？薪水是領了直接
    匯？」，經對方以「就是幫我們帶領（按應為『代』）包裹然
    後交給代理就可以了或是放在指定地點，代理會去拿」、「
    薪水會直接匯給你的」回覆後，被告隨即以「了解…什麼時
    候可以開始？最近缺錢」等情，有被告與「0924_flower」
    間IG對話紀錄1份附卷可憑（見偵19277卷第145至151頁），
    被告於本院準備程序亦供述對方沒有告訴其公司名稱、亦無
    說公司地址，也無面試過，其不知道這樣工作是否合法，其
    未做過這樣的工作等情，足見被告上開應徵工作過程中，並
    未與對方實際面對面進行面試，且就工作相關細節亦未進行
    確認隨即應允該工作，後續則依「0924_flower」指示透過T
    elegram聯絡，即任職上工，已與一般公司聘僱徵才之流程
    有異而悖於常情。
　㈣又「0924_flower」與被告素不相識，卻以應徵工作之方式，
    且均無任何工作條件限制及要求，即徵得被告代為領取包裹
    ，並以甚為迂迴輾轉收送、悖於常情的手法掩飾領取及寄送
    包裹，不僅徒增包裹運送之金錢及時間成本，同時亦需擔負
    包裹遺失或遭被告侵吞之風險，顯非一般合法經營業者會採
    擇之運送方式，且僅需前往提領1次包裹即可獲得2,000元，
    其報酬顯遠高於一般代收貨物或物流寄送工作之合理報酬；
    況依被告於委請乙○○前往領取包裹時，亦曾向乙○○傳送「我
    剛剛跟上面問過，他說這個不要領」、「可能貨有問題，趕
    快撤唄」等內容，有被告與乙○○間之telegram對話紀錄1份
    在卷可憑（見偵19277卷第139頁），倘被告確信其所從事包
    裹代領工作為合法，殊無向乙○○表示貨有問題而要求先行離
    開之理，足見被告主觀上亦有認知所領取之包裹有違法之虞
    ；再佐以被告行為時雖為22歲，然其自承為國中畢業之學歷
    ，斯時亦有從事物流工作之經驗等情（見本院卷第313頁、
    偵19277卷第357頁），應係具有相當智識程度，且有相關貨
    物運送之工作社會經驗，其就上揭工作內容顯有違常理，係
    涉及不法活動，主觀上已應有所懷疑，被告對於所為涉及不
    法難謂全然不知。是被告就其依對方指示收交來路不明之包
    裹，可能因而使詐欺集團遂行詐欺取財犯行一節，已有所預
    見，竟仍依對方指示從事上開行為，顯認被告有容任發生之
    本意，而具有詐欺取財之不確定故意甚明。被告前開辯稱不
    知道該工作是否合法，其未做過這樣的工作等詞，實難為有
    利於被告之認定。
　㈤末按共同實行犯罪行為之人，在共同意思範圍以內，各自分
    擔犯罪行為之一部，彼此協力、相互補充以達其犯罪之目的
    者，即應對於全部所發生之結果，共同負責，故不以實際參
    與犯罪構成要件行為或參與每一階段之犯罪行為為必要。又
    共同正犯之意思聯絡，原不以數人間直接發生者為限，即有
    間接之聯絡者，亦包括在內（最高法院107年度台上字第444
    4號裁判意旨參照）。本案被告固不清楚知悉「0924_flower
    」及上開詐欺集團成員如附表一、二所示詐欺告訴人之過程
    、取款及層轉贓款者等所分擔之犯罪分工內容，然參與犯罪
    者透過相互利用彼此之犯罪角色分工，而形成一個共同犯罪
    之整體以利犯罪牟財。被告既對本案詐欺、洗錢犯行具有不
    確定故意，堪認其對彼此間可能係透過分工合作、互相支援
    以完成詐欺取財、洗錢之犯罪行為有所預見，其既以自己共
    同犯罪之意思，相互支援及分工合作，以達上揭犯罪目的，
    自論以共同正犯。縱被告未與其他詐欺成員謀面或聯繫，亦
    未明確知悉其他人之身分及所在，彼此互不認識，惟此不過
    是詐欺分工之當然結果，並無礙被告係本案共同正犯之認定
    。再者，被告固未直接對被害人施以詐術，但其收寄人頭帳
    戶提款卡供其他人實行詐騙所用，係該詐欺、洗錢犯罪歷程
    不可或缺之重要環節，被告僅為輕鬆可得之不合理報酬，而
    願意擔任取簿手工作，自屬以自己犯罪之意思，參與犯罪構
    成要件之行為，應就犯罪事實之全部犯罪結果共同負責。
　㈥是本件事證明確，被告犯行洵堪認定，應予依法論科。
三、論罪科刑：
  ㈠查本案詐欺集團成員除被告外，尚有「0924_flower」、「豹
     頑皮」、「+00000000000（北海道）」及「道哥」等成員
    等情，業據被告於本院準備程序供述在卷（見本院卷第214
    頁），足認被告主觀上已知悉所參與之詐欺集團有3人以上
    ，而構成刑法第339條之4第1項第2款三人以上共同犯詐欺取
    財罪；另依洗錢防制法第3條第1款之規定，最輕本刑為6月
    以上有期徒刑以上之罪，係屬洗錢防制法所稱之特定犯罪，
    而被告就附表所犯刑法第339條之4第1項之罪之法定刑為1年
    以上7年以下有期徒刑，核屬洗錢防制法第3條第1款所定義
    之特定犯罪，被告與其所屬詐欺集團為製造金流斷點且阻撓
    嗣後特定犯罪之刑事偵查追訴，先由不詳詐欺集團成員取得
    被告所領取如附表一編號2所示金融帳戶資料後，不詳詐欺
    集團成員再詐欺如附表二所示之告訴人，並使附表二所示告
    訴人將款項匯入上開帳戶，其後經不詳詐欺集團成員提領，
    而以上開方式隱匿特定犯罪所得之來源及去向，自與洗錢防
    制法第2條第2款之洗錢行為相符，而觸犯同法第14條第1項
    之一般洗錢罪。
  ㈡是核被告如附表一編號1、2所為，均係犯刑法第339條之4第1
    項第2款之三人以上共同詐欺取財罪；就附表二所為，係犯
    刑法第339條之4第1項第2款之三人以上共同詐欺取財罪、洗
    錢防制法第14條第1項之一般洗錢罪；就附表一編號3、4所
    為，則係犯刑法第339條之4第2項、第1項第2款之三人以上
    共同詐欺取財未遂罪。就附表一編號3、4部分，被告及其所
    屬之詐欺集團，雖已著手詐欺行為之實行，惟因被告當場即
    遭員警查獲，且同案被告戊○○其後亦遭逮捕，致附表一編號
    3、4所示財物未能領取完成，為未遂犯，應依刑法第25條第
    2項規定，按既遂犯之刑度減輕其刑。
  ㈢被告與上開詐欺集團成員間就附表一、二所示犯行，均具犯
    意聯絡及行為分擔，皆為共同正犯。又被告就附表二所犯三
    人以上共同詐欺取財罪、一般洗錢罪，均屬一行為而同時觸
    犯數罪名，為想像競合犯，應皆從一重之三人以上共同詐欺
    取財未遂罪處斷。被告就附表一、二各次所為三人以上共同
    詐欺取財罪、三人以上共同詐欺取財未遂罪，告訴人不同，
    所侵害法益有異，犯意各別，行為互殊，應予分論併罰。
  ㈣爰以行為人之責任為基礎，審酌被告正值青壯，不思以正當
    途徑獲取財物，反加入詐欺集團而與詐欺集團成員共同遂行
    詐騙行為，欲牟取不法報酬，且透過詐欺集團成員間之組織
    化及分層分工，使上開詐術更容易遂行，且詐欺所得之財物
    流向難以查緝，手段可議，所為實不足取，而應予非難；又
    佐以被告參與本案犯行之手段及情節、被告未及取得附表一
    編號3、4所示財物即遭員警查獲，及附表一、二所示告訴人
    所受財產上損害之程度；兼衡被告否認犯行，迄今均未與告
    訴人達成調解以賠償損害之犯後態度及犯罪所生損害；復衡
    酌被告於本院審理時自承最高學歷為國中畢業之之智識程度
    ，目前在鴻海上班，經濟狀況尚可，未婚、有1名未成年子
    女，需扶養小孩、父親及哥哥之家庭狀況及經濟情形等一切
    情狀，分別量處如附表三所示之刑，並定其應執行之刑如主
    文所示，以資懲儆。
四、沒收：
　㈠扣案之智慧型手機（含門號：0000000000號SIM卡1張、IMEI
    ：000000000000000號）1支，為被告所有，並用以與本案詐
    欺集團其他成員聯絡使用等情，業經被告自承在卷（見本院
    卷第312頁），而屬供犯罪所用之物，爰依刑法第38條第2項
    前段規定宣告沒收。
　㈡被告就本案領取包裹之報酬係以按次取得2,000元作為計算等
    節，業據被告於本院準備程序時供承在卷（見本院卷第214
    頁），是本案被告依附表一編號1、2共2次領取包裹，其所
    取得之4,000元為其本案犯罪所得，雖未扣案，應依刑法第3
    8條之1第1項規定宣告沒收，並依同條第3項規定，同時諭知
    於全部或一部不能沒收或不宜執行沒收時，追徵其價額。
據上論斷，應依刑事訴訟法第299條第1項前段，洗錢防制法第14
條第1項，刑法第11條、第28條、第339條之4第1項第2款、第2項
、第25條第2項、第55條、第51條第5款、第38條第2項前段、第3
8條之1第1項前段、第3項，刑法施行法第1條之1第1項，判決如
主文。
本案經檢察官丁○○提起公訴，檢察官王江濱到庭執行職務。
中　　華　　民　　國　　111 　年　　9 　　月　　27　　日
                  刑事第七庭  審判長法  官  彭全曄

                                    法  官  劉思吟

                                    法  官  白承育
上列正本證明與原本無異。
如不服本判決，應於判決送達後20日內敘明上訴理由，向本院提
出上訴狀 (應附繕本) ，上訴於臺灣高等法院。其未敘述上訴理
由者，應於上訴期間屆滿後20日內向本院補提理由書「切勿逕送
上級法院」。
                                    書記官  馬韻凱
中　　華　　民　　國　　111 　年　　10　　月　　3 　　日
附錄本案論罪科刑法條全文：
中華民國刑法第339條之4
犯第三百三十九條詐欺罪而有下列情形之一者，處一年以上七年
以下有期徒刑，得併科一百萬元以下罰金：
一、冒用政府機關或公務員名義犯之。
二、三人以上共同犯之。
三、以廣播電視、電子通訊、網際網路或其他媒體等傳播工具，
    對公眾散布而犯之。
前項之未遂犯罰之。
洗錢防制法第2條
本法所稱洗錢，指下列行為：
一、意圖掩飾或隱匿特定犯罪所得來源，或使他人逃避刑事追訴
    ，而移轉或變更特定犯罪所得。
二、掩飾或隱匿特定犯罪所得之本質、來源、去向、所在、所有
    權、處分權或其他權益者。
三、收受、持有或使用他人之特定犯罪所得。
洗錢防制法第14條
有第二條各款所列洗錢行為者，處7年以下有期徒刑，併科新臺
幣5百萬元以下罰金。
前項之未遂犯罰之。
前二項情形，不得科以超過其特定犯罪所定最重本刑之刑。
附表一：
編號 犯罪事實       告訴人 詐騙方式及時間 提供財物 寄件地點 取簿時間 取簿地點 1 丙○○ 詐欺集團成員於社群軟體臉書刊登尋找兼職人員的貼文，適丙○○於110年4月21日瀏覽並主動聯繫，詐欺集團成員便以通訊軟體Line暱稱「客服小義」向其佯稱需租用銀行帳戶用以節稅，致丙○○陷於錯誤，遂於右列地點交付右列財物。 中華郵政帳號00000000000000號帳戶之存摺及金融卡。 臺中市○○區○○路○段00號1樓統一超商潭寶門市。 110年4月23日21時54分許。 新北市○○區○○○路00號1樓統一超商漢生東門市。 2 甲○○ 詐欺集團成員於社群軟體臉書刊登借貸廣告，適甲○○丈夫何森福於110年4月22日9時許瀏覽後並主動聯繫，詐欺集團成員便以通訊軟體Line暱稱「洪先生」向其佯稱需提供雙證件影本及金融卡以向銀行核對是否有遭強制扣款，致甲○○陷於錯誤，遂於右列地點交付右列財物。 中華郵政帳號00000000000000號帳戶之金融卡。  高雄市○○區○○路00號統一超商詳嘉門市。 110年4月24日13時44分許。 新北市○○區○○路000號391號1樓統一超商秀朗門市。 3 己○○ 詐欺集團成員於社群軟體臉書刊登應徵工作的貼文，適己○○於110年4月26日瀏覽並主動聯繫，詐欺集團成員便以通訊軟體Line暱稱「趙曉婷」、「林榮濤」要求己○○提供帳戶，致己○○陷於錯誤，遂於右列地點交付右列財物。 中華郵政帳號00000000000000號帳戶之存摺及金融卡。 雲林縣○○鎮○○路000號統一超商北英門市。 110年4月28日18時許。 新北市○○區○○路○段00號32號統一超商鑫強門市。 4 李坤𩓙 詐欺集團成員於110年4月25日以通訊軟體Line暱稱「李佩沂」佯裝為員警表示先前涉有詐欺案已抓到犯嫌，需提供郵局存簿及提款卡，致李坤穎陷於錯誤，遂於右列地點交付右列財物。 中華郵政帳號00000000000000號帳戶之存摺及金融卡。 統一超商元茗門市○○市路○區○○路000號172之1號。 110年4月28日19時許。 新北市○○區○○街000號統一超商集興門市。 
附表二（金額均為新臺幣）：
編號 犯罪事實      告訴人 詐騙方式及時間 匯款時間 匯款金額 匯入帳戶 1 庚○○ 詐欺集團成員於110年4月24日19時50分許分別佯裝為誠品客服人員、玉山銀行客服人員致電庚○○，稱因作業疏失，誤設為月費會員將導致重複扣款，需銀行更改處理退款，致庚○○陷於錯誤，遂依指示匯款如右列所示。 ⑴110年4月24日20時51分許。 ⑵110年4月24日20時53分許。 ⑶110年4月25日0時6分許。 ⑷110年4月25日0時8分許。 ⑸110年4月25日0時28分許。 ⑴50,000元。 ⑵44,970元。 ⑶50,000元。 ⑷50,000元。 ⑸50,000元。 附表一編號2所示帳戶。 
附表三：
編號 犯罪事實 罪名及宣告刑 1 附表一編號1 鍾永鑫犯三人以上共同詐欺取財罪，處有期徒刑壹年壹月。 2 附表一編號2 鍾永鑫犯三人以上共同詐欺取財罪，處有期徒刑壹年壹月。 3 附表二編號1 鍾永鑫犯三人以上共同詐欺取財罪，處有期徒刑壹年參月。 4 附表一編號3 鍾永鑫犯三人以上共同詐欺取財未遂罪，處有期徒刑柒月。 5 附表一編號4 鍾永鑫犯三人以上共同詐欺取財未遂罪，處有期徒刑柒月。